臺灣臺南地方法院刑事判決　　　　　　 100年度訴字第1561號
公　訴　人　臺灣臺南地方法院檢察署檢察官
被　　　告　李慧玲
上列被告因違反毒品危害防制條例案件，經檢察官提起公訴（一
００年度毒偵字第二四一一號），被告於準備程序中就被訴事實
為有罪之陳述，經本院合議庭裁定由受命法官改依簡式程序審理
，判決如下：
    主  文
李慧玲施用第一級毒品，累犯，處有期徒刑捌月。
    犯 罪 事 實 及 理 由
一、犯罪事實：李慧玲前因施用毒品，經臺灣高雄地方法院以八
    十九年度毒聲字第九九一五號裁定觀察勒戒後，認無繼續施
    用毒品傾向，於民國九十年二月七日執行完畢，並經臺灣高
    雄地方法院檢察署檢察官於同年月十九日以八十九年度毒偵
    字第七一九三號為不起訴處分；又於上開觀察勒戒執行完畢
    五年內，因施用毒品案件，經本院以九十二年度訴字第九九
    六號判決判處有期徒刑十月確定。又再度因施用毒品案件，
    經本院以九十五年度訴字第四六０號判決判處有期徒刑十月
    確定，並於九十六年六月二十八日執行完畢。詎其仍未戒除
    毒癮，於初次觀察勒戒執行完畢五年內，已再犯施用毒品案
    件，仍基於施用第一級毒品海洛因之犯意，於一００年十月
    十七日晚間七時許，在臺南市西港區港東里雙張十五之十
    八號住處內，以將海洛因放入注射針筒加入礦泉水混合後施
    打之方式，施用第一級毒品海洛因一次，並於海洛因施用完
    畢後將注射針筒丟棄。嗣於一００年十月十九日，員警因調
    查李慧玲於九十九年十月至同年十一月間有無向王榮村購買
    毒品乙事，通知李慧玲前往警局接受訊問，李慧玲於有偵查
    權限之機關發覺前，即主動向警員自首自己上揭施用第一級
    毒品海洛因之事實，並經警得其同意採集尿液送驗，確實呈
    嗎啡陽性反應。
二、證據：
    本件證據除引用檢察官起訴書之記載外（如附件），並補充
    「被告於本院之自白」。
三、本件係經被告李慧玲於準備程序當庭表示認罪，而經本院裁
    定以簡式審判程序加以審理，則依據刑事訴訟法第二百七十
    三條之二、同法第一百五十九條第二項之規定，不適用傳聞
    法則有關限制證據能力之相關規定。
四、查被告曾有上開犯罪事實欄所載之觀察勒戒執行紀錄，並於
    九十年二月七日認無繼續施用毒品之傾向而執行完畢釋放；
    復於觀察勒戒執行完畢釋放後五年內施用毒品，經本院以九
    十二年度訴字第九九六號判決判處有期徒刑十月確定，有臺
    灣高等法院被告前案紀錄表一份在卷可參，是被告於觀察勒
    戒執行完畢釋放後，於五年內已再犯施用毒品罪，經依法追
    訴處罰，縱其本次再度施用毒品之時間，在初犯經觀察勒戒
    執行完畢釋放五年以後，惟已不合於「五年後再犯」之規定
    ，且因已於「五年內再犯」，顯見其再犯率甚高，原實施觀
    察勒戒已無法收其實效，即應依毒品危害防制條例第十條處
    罰，則檢察官據以向本院提起公訴，即無不合，附此敘明。
五、查海洛因屬毒品危害防制條例第二條第二項第一款所列之第
    一級毒品，核被告所為，係犯毒品危害防制條例第十條第一
    項之施用第一級毒品罪。被告施用前持有第一級毒品海洛因
    之低度行為，為其施用之高度行為所吸收，不另論罪。再被
    告於一００年十月十九日前往警局接受詢問時，於採尿前即
    坦承有上開施用第一級毒品海洛因之犯行，有其一００年十
    月十九日警詢筆錄一份在卷可稽，而員警該次詢問時雖有提
    出被告與綽號「川仔」王榮村之通訊監察譯文，然該通訊監
    察譯文之對話時間為九十九年十月二十八日至同年十一月二
    日，有該通訊監察譯文一份在卷可參，則員警本於證據得以
    懷疑被告疑似購買海洛因施用之犯罪嫌疑，應僅為該通訊監
    察譯文之對話時間及交易完成後一段非長之時間，尚難認員
    警就被告於一００年十月十七日即通訊監察譯文對話後間隔
    逾十一個月之施用毒品犯行，有掌握相關證據而得以為合理
    之懷疑，故被告於員警詢問時即坦承於一００年十月十七日
    有施用海洛因，顯係於有偵查權限之機關發覺前，即主動向
    警員表示自己上揭施用第一級毒品海洛因之事實，參以被告
    事後並未逃避偵審之事實，應認其上揭施用第一級毒品海洛
    因犯行合於自首之要件，爰依法減輕其刑。又被告有上開犯
    罪事實欄所載之犯罪科刑及執行完畢紀錄，有臺灣高等法院
    被告前案紀錄表附卷足參，其受徒刑之執行完畢後，五年內
    故意再犯本件有期徒刑以上之罪，為累犯，應依刑法第四十
    七條第一項規定加重其刑，並依法先加後減之。爰審酌被告
    前曾因施用毒品觸法，仍不知悛悔，又施用足以導致精神障
    礙、性格異常，甚至造成生命危險之毒品，戕害一己之身體
    健康，對社會治安可能之危害程度非微，惟其犯罪後尚能坦
    承犯行等一切情狀，量處如主文所示之刑，以資儆懲。
據上論斷，應依刑事訴訟法第二百七十三條之一第一項、第二百
九十九條第一項前段、第三百十條之二、第四百五十四條第二項
，毒品危害防制條例第十條第一項，刑法第十一條前段、第六十
二條前段、第四十七條第一項，判決如主文。
本案經檢察官陳昆廷到庭執行職務。
中    華    民    國   100    年    12    月    30    日
                  刑事第六庭    法  官  黃琴媛
以上正本證明與原本無異。
如不服本判決應於收受本判後10日內向本院提出上訴書狀，並應
敘述具體理由。其未敘述上訴理由者，應於上訴期間屆滿後20日
內向本院補提理由書狀（均須按他造當事人之人數附繕本）「切
勿逕送上級法院」。
                                書記官  曾國華
中    華    民    國   100    年    12    月    30    日
附錄本案論罪科刑法條全文
毒品危害防制條例第10條
施用第一級毒品者，處 6 月以上 5 年以下有期徒刑。
施用第二級毒品者，處 3 年以下有期徒刑。